Inventaris van het archief van C. de Groot, 1622-1696
Nationaal Archief, Den Haag
Collectie Cornelis de Groot
Groot, C. de
1622-1696
1166
0.86 meter; 40 inventarisnummers.
Normale geschreven, getypte en gedrukte documenten, geen bijzondere handschriften.
Nationaal Archief, Den Haag
Groot, Cornelis de
De collectie Cornelis de Groot (1622-1696) bestaat uit stukken m.b.t. zijn secretarisschap van de Admiraliteit van het Noorderkwartier. De stukken betreffen o.a. resoluties van de Admiraliteit, aantekeningen van conferenties, minuutorders, rekwesten, rekeningen van de verkoop van buitgemaakte schepen, declaraties van onkosten, en verscheidene memories. Tevens bevat het archief een verzameling correspondentie, o.a. afkomstig van de Prins van Oranje, de Staten Generaal, en de Admiraliteit te Amsterdam.
Archiefvorming
Geschiedenis van de archiefvormer
Afkomstig van de Admiraliteit van het Noorderkwartier, waarschijnlijk van den secretaris Cornelis de Groot.
Geschiedenis van het archiefbeheer
Van den boekhandelaar R. W. P. de Vries te Amsterdam.
Ter auctie van 24-27 November 1902.
De rechtstitel is (nog) onbekend
1.10
Aanwijzingen voor de gebruiker
Openbaarheidsbeperkingen
Volledig openbaar.
Materiële beperkingen
Aanvraaginstructie
Openbare archiefstukken kunnen online worden aangevraagd en gereserveerd. U kunt dit ook via de terminals in de studiezaal van het Nationaal Archief doen. Om te kunnen reserveren dient u de volgende stappen te volgen:
U maakt een profiel aan op www.gahetna.nl, en logt vervolgens in
Via de archiefinventaris (alleen de beschrijvingen met rode nummers) selecteert u het gewenste archiefstuk door op de knop 'Reserveren' te klikken
In het volgende scherm geeft u aan op welke dag u het archiefstuk wilt inzien
Indien u zich bevindt in de studiezaal en een tafelnummer heeft ontvangen kunt u dit nummer vermelden. Als u geen tafelnummer heeft kunt u tafelnummer 777 laten staan
Vervolgens bevestigt u uw reservering door deze te versturen.
Verwant materiaal
Beschikbaarheid van kopieën
Beschrijving van de series en archiefbestanddelen
- Minuut- en extract-resolutiën van de Admiraliteit van het Noorderkwartier, 1662, 1665, 1666, 1672, 1678-1680 en z.j; 1; 19 stukken
- Resolutiën van de Admiraliteit van het Noorderkwartier, 29 Januari-3 October 1676; 2; 1 deel
- "Besoignes der Gecommitteerden uit de respectieve colleges ter Admiraliteit, gehouden te 's-Gravenhage" (Haagsch Besoigne), 1652-1666; 3; 2 delen
- Extract-resolutiën van het Haagsch Besoigne, 1659, 1665, 1670, 1679, 1684 en 1687; 3A; 1 deel en 9 stukken
  Oningebonden
- Extract-resolutiën van de Staten-Generaal betreffende Admiraliteitszaken, XVIIe eeuw: ca. 1630, 1660-1667; 3B; 113 stukken
- Aanteekeningen uit de conferenties van de Gedeputeerden uit de Admiraliteiten van Amsterdam en van het Noorderkwartier, 1678 en z.j; 4; 3 stukken
- Minuten en copiën van uitgaande missiven van de Admiraliteit van het Noorderkwartier, 1657, 1659, 1660, 1681 en z.d; 5; 14 stukken
- Minuut-missiven van de Admiraliteit van (het Noorderkwartier ?) aan de Staten-Generaal, de Staten van Zeeland, Gecommitteerde Raden, Gedeputeerden en Gevolmachtigden op de vloot, enz., Minuut-orders van Gedeputeerden en Gevolmachtigden op de vloot voor zeekapiteinen en schippers; 1665; 6; 86 stukken
  Stukken afkomstig van een lias.
- Copie-missiven, meerendeels van de verschillende Admiraliteiten aan de Staten-Generaal, 1651-1688; 7; 17 stukken
- Missiven aan de Admiraliteit van het Noorderkwartier van: den Prins van Oranje, d'Estrades, de Staten-Generaal, de Admiraliteit te Amsterdam, den secretaris de Groot en anderen, 1652-1687 en z.j; ---; 57 stukken
  Overgebracht naar het archief van de Admiraliteitscolleges - Noorderkwartier, 1.01.46
- Requesten aan de Admiraliteit van het Noorderkwarktier. Origineel en copie., Midden XVIIe eeuw en z.j; ---; 4 stukken
- Copie-request van Jacob Lievensz, koopman te Middelburg, aan de Staten-Generaal, met bijlagen, 1656; 10; 6 stukken
- "Staet van de tractementen van de Raden" der verschillende Admiraliteiten "ende de officieren van haere collegien als anders tot laste van de Generaliteijt staende"., "Staet van de tractementen van de convoymeesters, contrerolleurs, cherchers ende andere officieren onder de respective collegien der Admiraliteit ressorterende" alsmede van het inkomen der convooien en licenten; z.d; 11; 2 stukken
- Rekeningen van den verkoop van op den vijand veroverde schepen, oude schepen, victualie, enz., Summiere staat van het inkomen van de Admiraliteit van het Noorderkwartier, opgaaf van gedane betalingen aan soldijen enz. Copie.; Lijst van ontvangen penningen wegens den 4den en 5den man.; Lijsten van obligatiën en gedane voorschotten en andere stukken van financieelen aard. Origineel en copie.; 1652-1696; 12; 55 stukken
- Declaratiën van onkosten gevallen op 't nemen van schepen, Rekeningen van vacatiën en kostpenningen en ordonnantiën tot betaling van de Admiraliteit van het Noorderkwartier. Origineel en copie.; 1654; 1667-1679; 13; l4 stukken
- Memorie van Gedeputeerden van de Admiraliteiten te Rotterdam, Amsterdam, in Zeeland en in het Noorderkwartier aan de Staten-Generaal betreffende "de generale liquidatie van de pretensie tusschen 't land en de O.-I. Compagnie"., 29 April 1637; 14; 1 stuk
- "Staedt ende liquidatie van de pretensiën tusschen den lande ende de Camer van de Generale geoctroyeerde O.-I. Compagnie" door Gedeputeerden van de Admiraliteit en Gecommitteerden van de Compagnie, "Liquidatie" gemaakt tusschen de Gecommitteerden uit de respective Admiraliteiten en de Bewindhebbers der O.-I. Compagnie van alle prinsen (buiten), zoowel in Indië als elders veroverd"; "Liquidatie" gemaakt tusschen de Gecommitteerden uit de respective Admiraliteiten en de Bewindhebbers der O.-I. Compagnie van alle prinsen (buiten), zoowel in Indië als elders veroverd", copie.; 29 April 1637; 28 November 1635-11 November 1639 en 5 December 1641; 11 November 1639-10 December 1650 en 28 Juni 1652; 15; 3 stukken
- Commissie van de Admiraliteit in het Noorderkwartier voor Mr. Cornelis de Huybert, Lambert de Pauw en Mr. Nanningh Kaiser als mede-gedeputeerden tot de liquidatie met Bewindhebbers der Oost-Indische Compagnie, in zake de verdeeling der buitgelden van de genomen "buyten en prinsen" door schepen van de Compagnie, 5 April 1651; 16; 1 stuk
- "Uitrekeninge wat ieder provincie geeft in die consenten voor haer quote", z.j; 17; 1 stuk
- "Extract uijt het register van de ordonnantiën (van de Admiraliteit van het Noorderkwartier) ten behoeve van d'Admiraliteyt in desen quartiere verleent", copie, 1648-1652; 18; 1 stuk
- "Staet van de ordonnantiën gedepescheert ten behoeve van de respective collegien ter Admiraliteit totte extraordinaris equipagie ter zee, aenbouw van nieuwe schepen van oorloge ende 't equiperen van eenige schepen naer Brasil." Copie., 1652-1657; 19; 1 stuk
- "Staet van 't geene bij den ontfanger-generael mr. Philips Doublet van de respective provincien is ontfangen tot bevorderinge van de saecken der zee", copie, "Staet van 't gunt de respective collegiën ter Admiraliteit genooten hebben uijtte penningen bij de respective provinciën geconsenteert. soo totte extraordinaris equipagie ter zee, als aenbouw van tweemael dertich schepen van oorloge", copie.; 17 en 18 Juli 1658; z.d; 20; 3 stukken
- "Instructie voor den ontfanger-generaal van de convoijen ende licenten ende andere middelen van de respective collegiën der Admiraliteijdt", copie., 21 Januari 1622; 21; 1 stuk
- Nieuwe lijsten van de convooien en licenten op verschillende koopwaren, overgegeven door Gecommitteerden uit de respective Admiraliteiten aan de Staten-Generaal, "Remarcques van de Gecommitteerden" van de Admiraliteit te Amsterdam "om te dienen in 't redresseren ende verdubbelen van de lijste der convoijen," Copiën.; 1660 en 1661; z.j; 22; 3 stukken
- "Corte staet van 't geene de comptoiren der convoijen ende licenten, ressorteerende onder 't college ter Admiraliteit in Friesland, hebben gerendeert" (met bijlagen) in de maent, "Corte staet" van 't geene de comptoiren der convoijen ende licenten, ressorteerende onder 't college ter Admiraliteit in Friesland hebben gerendeert over de maanden; "Corte staet" van 't geene de comptoiren der convoijen ende licenten, ressorteerende van de kantoren onder de Admiraliteit in Westfriesland en het Noorderkwartier over; Januarij 1666; October-December 1665; 1668 en Januari-April 1669; 23; 6 stukken
- "Corte sommiere staet van 't geen bij Dirck Pietersz Ben, convooimeester tot Hoorn is ontfangen in de maanden, Januari-April en Juli-Augustus 1669."; 24; 3 stukken
- "Notities van de oncosten gevallen op 't comptoir van Swol", 1675-1677; 25; 4 stukken
- Diverse stukken betreffende de convooien en licenten., 26; 17 stukken
- "Lijste van eenich geschut bij 't collegie ter Admiraliteit in Westvrieslandt en 't Noorderquartier, (copie) ontfanghen den, 12den April 1666; 27; 2 stukken
- Bestek voor de aannemers van het ijzerwerk voor drie nieuwe oorlogsschepen. Get., Bestekken en condities waarop Gecommiteerde Raden zullen aanbesteden het ijzerwerk tot aanbouw van nieuwe oorlogsschepen; Memories van 't grofijzerwerk en van de spijkers, die geleverd zijn tot den aanbouw van oorlogsschepen,; 9 Februari 1683; z.j; 1682, 1683 en z.j; 28; 20 stukken
- Charters voor oorlogsschepen van verschillende grootte, z.j; 29; 2 stukken
- Copie-Instructie voor den equipagemeester en concept-instructie voor den onder-equipagemeester, vastgesteld bij resolutie van de Raden binnen Hoorn den, Copie-Instructie voor den onder-equipagemeester, vastgesteld bij resolutie van; 19en December 1654; 17 Juli 1677; 30; 2 stukken
- "Lijste van alle de schepen van oorlooge, die op desen voorjare gemonstert ende uutgereedt zijn bij 't collegie tot Hoorn ende Enchuijsen", z.j. Midden der XVIIe eeuw; 31; 1 stuk
- "Staet van soldijen, costgelden en equipagie der schepen van oorloge" door de Admiraliteit van 't Noorderkwartier uitgerust en gezonden op last van de Staten-Generaal naar de Sont, tot assistentie van den Koning van Denemarken" (copie) over, 1658-1659 en 1660; 32; 1 stuk
- Lijsten van de "costpenningen" en van soldijen van de officieren en matrozen in dienst van de Admiraliteit van het Noorderkwartier., Lijst van het absente van 's landsschip "'t Wapen van West-Vrieslant", enz.; 1683; 33; 35 stukken
- Journaal gehouden aan boord van 't schip "den Coninck David" onder bevel van Willem Claesen Ham, kapitein onder de Admiraliteit van 't Noorderkwartier, in de vloot onder den luitenant-admiraal Maarten Harpertsz Tromp, gedurende een kruistocht langs de kust, Journaal gehouden aan boord van 't schip "Den Samson" onder bevel van denzelfde, kruistocht in de Noordzee ter begeleiding van koopvaardijschepen; Journaal gehouden aan boord van 't schip "de Coninck Davidt". onder bevel van denzelfde, gedurende den tocht naar Brazilië, onder den vice-admiraal Witte Cornelisz. de With,; 17 Augustus 1645-5 Januari 1646; 18 April-6 September 1647; 18 November 1647-9 November 1649; 34; 1 deel
- Stukken in zake het proces van de Admiraliteit van het Noorderkwartier tegen Jan de Groot, kapitein op 't schip Alkmaar. die zonder verlof van den luitenant-admiraal uit de vloot gezeild was, 1659 en 1660; 35; 18 stukken
- Stukken in zake het proces van den advocaat-fiscaal Mr. Herman de Groot:, 1°. tegen Dirck Gierritsz. Pomp, kapitein te Enkhuizen; 2°. tegen den onder-equipagemeester Arent Tengnagel,; 3°. tegen den kapitein Pieter Jansz. Bronser,; Missiven ontvangen door Mr. Herman de Groot, burgemeester en advocaat-fiscaal,; Diverse stukken in processen gediend hebbende,; 1659; 1662; 1655 en 1664; 1667 en 1668; 1645-1681; 36; 37 stukken
- Paspoort van Lodewijk XIV voor Jacob Denyssen, kapitein van het schip "Le Sermant de Vigne" van Vlissingen om in Havre de Hollanders in te schepen, die in den slag bij Senef gevangen genomen waren, 13 Juni l675; 37; 1 stuk
- Particulier zeynen voor de capiteynen van 's lands oorlogscheepen. gedestineert om te convoyeeren de coop-vaerdijscheepen naar Cadix, Lisbon en St. Ubes". Copie., z.j; 38; 1 stuk
- "Ordre dewelke Syn Hoogheyt verstaat, dat sal geobserveert werden soo wanneer de scheepen van oorlogh van den "Staat, cruyssende op de Oost-Indische retourschepen deser landen, deselve sullen komen te rescontreeren". Copie., 23 Mei 1680; 39; 1 stuk
- Diverse stukken betreffende het zeewezen., 1637-1687; 40; 31 stukken